【裁判字號】    97,交抗,74
【裁判日期】    970227
【裁判案由】    聲明異議
【裁判全文】
臺灣高等法院臺南分院交通事件裁定      97年度交抗字第74號
抗  告  人
即受處分人  甲○○
上列抗告人因違反道路交通管理處罰條例案件，不服臺灣臺南地
方法院中華民國96年12月31日所為裁定（96年度交聲字第796號
）提起抗告，本院裁定如下：
    主  文
原裁定撤銷，發回臺灣臺南地方法院更為裁定。
    理  由
一、按行車速度，依標誌或標線之規定，道路交通安全規則第九
    十三條第一項定有明文；次按汽車駕駛人，行車速度，超過
    規定之最高時速，處新臺幣一千二百元以上二千四百元以下
    罰鍰；又汽車駕駛人有第四十條之情形者，除依原條款處罰
    鍰外，並記違規點數一點，道路交通管理處罰條例第四十條
    第一項前段及第六十三條第一項第一款亦分別定有明文。
二、原裁定雖以：異議人於民國（下同）九十六年五月十日上午
    十時四十六分許，駕駛其所有之車牌號碼四００六－ＬＺ號
    自小客貨車，行經臺南縣台一線後壁陸橋北端南下路段時，
    超過該路段規定之最高時速五十公里，而以七十五公里之速
    度行駛之事實，未經異議人否認，並有採證照片在卷可稽，
    應堪認定。原處分機關以該測速儀器所取得之證據，認定異
    議人有前揭超速行駛之違規行為，並無不當，是本件交通部
    公路總局嘉義區監理所麻豆監理站（下稱原處分機關）依道
    路交通處罰條例第四十條及第六十三條第一項第一款並參酌
    違反道路交通管理事件統一裁罰基準表之規定，裁處異議人
    罰鍰新台幣（下同）一千八百元，並記違規點數一點，即無
    違誤，本件異議為無理由，固非無據。
三、惟查，本件係針對超速之處罰，則受處分人是否確有超速，
    攸關處罰條款之適用，而本件超速之依據為道路照相桿自動
    測速照相所拍照之照片，照片上固有時速七十五公里之記載
    ，然舉發機關所使用儀器是否確經檢驗機關檢驗合格？遍查
    卷內資料並無任何「檢驗合格證書」相關資料可資查證，則
    此部分證據攸關抗告人究竟所主張測速照相設備是否檢驗合
    格？是否有發生故障情事？抗告人是否果有前揭所述超速行
    駛之違規行為情事。原審未向原舉發機關調閱審認明白，即
    遽予認定，尚有未洽，抗告意旨執以指摘，固為原審未及審
    酌事項，其抗告為有理由，應予撤銷發回另為適當之裁定。
據上論斷，應依道路交通案件處理辦法第二十六條，刑事訴訟法
第四百十三條前段，裁定如主文。
中    華    民    國    97    年    2    月    27    日
                  刑事第三庭  審判長法  官  陳義仲
                                    法  官  蔡勝雄
                                    法  官  蘇清水
以上正本證明與原本無異。
不得再抗告。
                                    書記官  陳嘉琍
中    華    民    國    97    年    2     月    29    日


司法院資訊處製作；財團法人民間司法改革基金會備份。
